【裁判字號】    95,上訴,668
【裁判日期】    950406
【裁判案由】    搶奪等
【裁判全文】
臺灣高等法院刑事判決                 95年度上訴字第668號
上  訴  人
即  被  告  戊○○原名游錫銘
上列上訴人因搶奪等案件，不服臺灣板橋地方法院94年度訴字第
2677號，中華民國94年12月29日第一審判決（起訴案號：臺灣板
橋地方法院檢察署94年度偵字第16642號；併辦案號：94年度偵
字第19635號），提起上訴，本院判決如下：
    主  文
上訴駁回。
    事  實
一、戊○○前於民國八十三年間因違反懲治盜匪條例案件，經臺
    灣基隆地方法院以八十三年度少訴字第五號判處有期徒刑二
    年，緩刑三年，並於八十三年九月十九日確定。惟因於八十
    五年間犯搶奪案件，經臺灣臺北地方法院於八十五年十月十
    五日以八十五年度少訴字第三七號判處有期徒刑二年後，前
    開緩刑宣告乃經撤銷，經入監服刑此二罪刑後，曾於八十七
    年二月二十四日假釋出監，但於八十八年間又因犯常業搶奪
    案件，經臺灣臺北地方法院以八十八年訴字第一二八三號判
    處有期徒刑四年，並於八十九年三月七日確定，前開假釋乃
    經法院裁定撤銷之，尚餘殘刑二年五月六日。經於八十九年
    三月二十四日入監執行此項殘刑及前開四年有期徒刑後，甫
    於九十四年七月三十日縮刑期滿執行完畢。詎猶不知警惕，
    復基於意圖為自己不法所有之概括犯意，為下列行為：
    (一)於九十四年九月二十六日十六時許，在臺北市大安區○○○路○段六二號前，見徐明德所有、車號為ＨＴＴ－３０
      ９號黑色重型機車鑰匙仍插於鑰匙孔上，即趁機以該鑰匙
      插入電門啟動引擎而竊取之，得手後並即騎離現場。嗣即
      以騎乘該機車找尋對象後下手行搶之方式，於附表編號第
      一、二號所示時間、地點，搶奪己○○（起訴書誤載為黃
      玉玲，應予更正）、丙○○所有如附表編號第一、二號所
      示動產，得手後旋即騎乘該機車逃離現場。嗣經警於翌
      日十九時三十分許，在臺北縣中和市○○路一六三號前發
      現該失竊機車，迨被告前往取車時即上前盤查，並在該機
      車內扣得如附表所示之物。
    (二)於九十四年八、九月間某日，連續以自備鑰匙二支，在臺
      北市○○○路及同路某巷子內，竊取不詳車號之機車二台
      後，即以騎乘該機車找尋對象後下手行搶之方式，於附表
      編號第三至八號所示時間、地點，搶奪丁○○、壬○○、
      癸○○、乙○○、鄧志中、賴芝婷所有如附表編號第三至
      八號所示動產，得手後旋即騎乘該機車逃離現場。嗣因戊○○於九十四年九月二日十二時三十分許，將附表編號第
      四號中手機一支（序號為：000000000000000）售 予設於
      臺北縣永和市○○路○段九四號之冠聲通訊有限公司，該
      公司不知情之店員郭徐春收購後復於同日十八時許轉賣予
      不知情之陳思學，復於九十四年十月五日，將附表編號第
      六號中PHS 牌G1000 粉紅色手機一支（序號為：00000000
      0000000）售 予設於臺北縣永和市○○路三九三號之二手
      手機店不知情之店長林建忠，經警調閱該二手機之通話紀
      錄，查悉係戊○○所出售後，即報請臺灣板橋地方法院檢
      察署檢察官核發拘票，於九十四年十一月九日八時許，前
      往臺北縣中和市○○街一六七之二號三０七室拘得戊○○
      ，因而查悉上情。
    (三)於九十四年十月二十日八時許，在臺北縣永和市○○路一
      一一號前，竊取杜美份所有、車號為ＡＤＩ－９５２號白
      色重型機車一台後，即以騎乘該機車找尋單獨持手提包之
      女子後下手行搶之方式，於附表編號第九號所示時間、地
      點，搶奪甲○○所有如附表編號第九號所示動產，得手後
      旋即騎乘該機車逃離現場。嗣因甲○○報警指出行搶者所
      騎機車車號為ＡＤＩ－９５２號機車，經警拘得戊○○後
      ，復請甲○○到警局指認，因而查悉上情。
二、案經臺北市政府警察局信義分局移送臺灣板橋地方法院檢察
    署檢察官，暨臺北縣政府警察局移送同署檢察官偵查起訴。
    理  由
一、被告經合法傳喚未到庭，惟查上開犯罪事實，業據被告戊○○於原審審理時坦承不諱，核與被害人徐明德及如附表九人
    之指訴，及證人郭徐春、陳思學、林建忠所證述之情節大致
    相符，並有ＨＴＴ－３０９號重機車行車執照、己○○及丙○○之報案三聯單、車輛尋獲電腦輸入單、贓物認領保管單
    三紙、被害人己○○、丙○○指認被告照片之四張遭竊機車
    及搶奪物品照片二十二張、車籍作業系統查詢認可資料、車
    輛車牌失竊作業查獲車輛認可資料（以上為犯罪事實第(一)段
    之證據）、郭徐春指認被告之照片、手機買賣紀錄簿內頁、
    序號000000000000000號通聯調閱查詢單、
    附表編號第三號搶案之路口監視器翻拍照片三張、被害人乙○○指認被告之照片、手機資源回收契約書、陳建忠指認被
    告之照片、乙○○遭搶手機（號碼0000000000）
    通聯調閱查詢單、附表編號第五號搶案之路口監視器翻拍照
    片二張、車輛竊盜、車牌失竊資料個別查詢報表查詢車輛認
    可資料（以上為犯罪事實(二)(三)段之證據）附卷可參，應足擔
    保被告自白之真實性。本件事證明確，被告犯行洵堪認定。
二、核被告所為，係犯刑法第三百二十條第一項之竊盜罪，及同
    法第三百二十五條第一項之搶奪罪。其先後四次竊盜機車犯
    行，及九次之搶奪犯行，各均在九十四年八至十月間為之，
    時間緊接，且所犯分屬構成要件相同之罪，均成立連續犯，
    應分別僅論以一罪，並加重其刑。又犯罪事實第(二)(三)段所示
    之竊盜及搶奪犯行部分，雖未據起訴，但與已起訴部分各具
    有連續犯之裁判上一罪關係，應為起訴效力所及，復經檢察
    官移送併案審理，依法自應並予審究，附此說明。另被告所
    犯前開連續竊盜罪及連續搶奪罪間，具有方法目的之牽連關
    係，為牽連犯，依刑法第五十五條後段，應僅論以較重之連
    續搶奪罪。再查被告前於八十三年間因違反懲治盜匪條例案
    件，經臺灣基隆地方法院以八十三年度少訴字第五號判處有
    期徒刑二年，緩刑三年，並於八十三年九月十九日確定。惟
    因於八十五年間犯搶奪案件，經臺灣臺北地方法院於八十五
    年十月十五日以八十五年度少訴字第三七號判處有期徒刑二
    年後，前開緩刑宣告乃經撤銷，經入監服刑此二罪刑後，曾
    於八十七年二月二十四日假釋出監，但於八十八年間又因常
    業搶奪案件，經臺灣臺北地方法院以八十八年訴字第一二八
    三號判處有期徒刑四年，並於八十九年三月七日確定，前開
    假釋乃經法院裁定撤銷之，尚餘殘刑二年五月六日。經於八
    十九年三月二十四日入監執行此項殘刑及前開四年有期徒刑
    後，甫於九十四年七月三十日縮刑期滿執行完畢，有臺灣臺
    北地方法院八十八年訴字第一二八三號判決書及本院被告前
    案紀錄表各一份附卷可稽，其受有期徒刑之執行完畢後五年
    內，再犯本案有期徒刑以上之罪，為累犯，依法遞加重其刑
    。原審認被告罪證明確，適用刑法第五十六條、第三百二十
    條第一項、第三百二十五第一項、第五十五條、第四十七條
    、第三十八條第一項第二款，罰金罰鍰提高標準條例第一條
    前段之規定，及審酌被告犯罪之動機目的、前有多次竊盜及
    搶奪之前案紀錄，經法院判刑確定並執行完畢後，卻仍一再
    犯案，飛車搶奪他人財物手段之危險性及對被害人及社會秩
    序所生危害程度、智識程度（專科肄業），及犯後態度等一
    切情狀，量處有期徒刑二年六月。復說明被告前開犯罪事實
    第(二)段中用以行竊機車之鑰匙二支，現因被告在看守所羈押
    ，而連同個人物品交予看守所保管，業據被告供述明確（見
    原審審判筆錄第五頁），此既為其所有用供犯罪所用之物，
    爰依刑法第三十八條第一項第二款沒收之。其認事用法及量
    刑，均無違誤，被告上訴意旨，指摘原判決量刑過重，為無
    理由，其上訴應予駁回。
三、被告經合法傳喚，無正當理由未到庭，爰不待其陳述逕行判
    決，併此敘明。
據上論斷，應依刑事訴訟法第368條、第371條，判決如主文。
本案經檢察官沈世箴到庭執行職務。
中    華    民    國    95    年    4    月     6     日
                  刑事第十六庭審判長法  官  葉騰瑞
                                    法  官  趙功恆
                                    法  官  莊明彰
以上正本證明與原本無異。
如不服本判決，應於收受送達後十日內向本院提出上訴書狀，其
未敘述上訴之理由者並得於提起上訴後十日內向本院補提理由書
（均須按他造當事人之人數附繕本）。
                                    書記官  周素秋
中    華    民    國    95    年    4     月    6     日
附錄：本案論罪科刑法條全文
刑法第320條
意圖為自己或第三人不法之所有，而竊取他人之動產者，為竊盜
罪，處5年以下有期徒刑、拘役或 500 元以下罰金。
意圖為自己或第三人不法之利益，而竊佔他人之不動產者，依前
項之規定處斷。
前二項之未遂犯罰之。
刑法第325條
意圖為自己或第三人不法之所有，而搶奪他人之動產者，處6月
以上5年以下有期徒刑。
因而致人於死者，處無期徒刑或 7 年以上有期徒刑，致重傷者，
處3年以上 10 年以下有期徒刑。
第 1 項之未遂犯罰之。
附表：
┌──┬──────┬─────┬───┬────────────────┐
│編號│?搶奪時間  │ 搶奪地點 │被害人│??????搶奪物品            │
├──┼──────┼─────┼───┼────────────────┤
│ 一 │94年9 月26日│臺北市羅斯│己○○│黑色手提包一個（內有遠東百貨會員│
│    │19時10分（起│福路3 段24│      │卡一張、大潤發會員卡一張、悠遊卡│
│    │訴書載為7時 │0巷19號前 │      │一張、花旗銀行信用卡二張、臺灣銀│
│    │10分，顯係漏│          │      │行信用卡一張、百視達卡一張、遠東│
│    │載「下午」，│          │      │銀行信用卡一張、大遠百集點卡一張│
│    │應予更正）  │          │      │、資生堂CLUB卡一張、耕莘醫院掛號│
│    │            │          │      │證一張、臺灣電力公司識別證一張、│
│    │            │          │      │龐德羅莎會員卡一張、麥當勞繽紛甜│
│    │            │          │      │心卡一張、印章二顆、黑色皮夾一個│
│    │            │          │      │、錄音筆一支、現金新臺幣〈下同〉│
│    │            │          │      │六千元）【除錄音筆一支及現金六千│
│    │            │          │      │元外，餘均已領回】              │
├──┼──────┼─────┼───┼────────────────┤
│ 二 │94年9 月26日│臺北縣永和│丙○○│LV圓筒包一個（內有名片夾二個、零│
│    │21時50分（起│市○○街52│      │錢包一個、英文翻譯機一台、牙膏一│
│    │訴書載為9 時│巷巷口    │      │條、照片二張、塑膠盒二個、現金二│
│    │許，顯係漏載│          │      │千元、PHS 手機一支）【除現金二千│
│    │「下午」，應│          │      │元及PHS手機一支外，餘均已領回】 │
│    │予更正）    │          │      │                                │
├──┼──────┼─────┼───┼────────────────┤
│ 三 │94年9 月1 日│臺北縣新店│丁○○│花色手提包一個（內有丁○○身分證│
│    │18時20分    │市○○○路│      │、健保IC卡各一張，其子林煜翔、林│
│    │            │33巷8號前 │      │祺翰健保IC卡各一張，上海銀行信用│
│    │            │          │      │卡二張、中華商業銀行、上海銀行、│
│    │            │          │      │世華銀行、郵局提款卡各一張、住宅│
│    │            │          │      │鑰匙二串、0000000000號手機一支、│
│    │            │          │      │現金七千八百元）                │
├──┼──────┼─────┼───┼────────────────┤
│ 四 │94年9 月2 日│臺北縣新店│壬○○│Celine黑色手提袋一個（內有LV皮夾│
│    │6 時45分    │市○○○路│      │及LV卡夾各一個、國泰世華銀行信用│
│    │            │33巷8號前 │      │卡一張、臺灣銀行金融卡一張、128M│
│    │            │          │      │隨身碟一個、7-11禮卷一百元、何嘉│
│    │            │          │      │仁禮卷六百元、NOKIA 手機一支、駕│
│    │            │          │      │駛執照一張、現金一千元、家裡鑰匙│
│    │            │          │      │及化妝包）                      │
├──┼──────┼─────┼───┼────────────────┤
│ 五 │94年9 月7 日│臺北縣新店│癸○○│皮包一個（內有現金四萬餘元、身分│
│    │6 時50分    │市○○路42│      │證、儲蓄存款單、支付證、國防部識│
│    │            │巷25號    │      │別證各1 張、軍眷補給證三張、汽車│
│    │            │          │      │駕照、健保卡、MOTOROLA手機一支、│
│    │            │          │      │永旺信用卡一張、荷蘭銀行、中國信│
│    │            │          │      │託銀行、花旗銀行、匯豐銀行、台新│
│    │            │          │      │銀行等信用卡各一張）            │
├──┼──────┼─────┼───┼────────────────┤
│ 六 │94年9 月13日│臺北市新店│乙○○│皮包一個（內有國泰世華銀行、彰化│
│    │時5 分許    │市○○路24│      │銀行、台北富邦銀行等提款卡各一張│
│    │            │6巷前     │      │、台新銀行信用卡、身分證、駕照、│
│    │            │          │      │健保卡、悠遊卡各一張、PHS 牌G100│
│    │            │          │      │0 粉紅色手機一支及現金六千元）  │
├──┼──────┼─────┼───┼────────────────┤
│ 七 │94年9 月23日│臺北市新店│辛○○│白色大皮包一個（內有台新銀行、國│
│    │23時57分    │市○○路與│      │泰銀行、第一銀行、中國信託銀行信│
│    │            │博愛街口  │      │用卡、華南銀行、富邦銀行等提款卡│
│    │            │          │      │各一張、身分證、健保卡各一張、家│
│    │            │          │      │中鑰匙一串、現金三至四千元、PHS │
│    │            │          │      │手機及NOKIA 手機各一支）        │
├──┼──────┼─────┼───┼────────────────┤
│ 八 │94年9 月24日│臺北市新店│庚○○│皮包一個（內有身分證、學生證各一│
│    │10時11分    │市○○○路│      │張及現金六百元）                │
│    │            │30號前    │      │                                │
├──┼──────┼─────┼───┼────────────────┤
│ 九 │94年10月20日│臺北市新店│甲○○│米色方型手提包一個（內有PHS牌J66│
│    │時15分      │市○○街25│      │貝殼機、紅包錢包、身分證、健保卡│
│    │            │號前      │      │、第一銀行提款卡各一張、中國信託│
│    │            │          │      │、誠泰銀行等信用卡各一張，及現金│
│    │            │          │      │六百元）                        │
└──┴──────┴─────┴───┴────────────────┘
附錄：本案論罪科刑法條全文


司法院資訊處製作；財團法人民間司法改革基金會備份。
